臺北高等行政法院裁定
　　　　　　　　　　　　　　　　　　 96年度訴字第00584號
原　　　告　新蓉園餐廳股份有限公司
代　表　人　甲○○○董事長）.
被　　　告　財政部臺灣省北區國稅局
代　表　人　凌忠嫄（局長）
上列當事人間因營利事業所得稅事件，原告提起行政訴訟。本院
裁定如下︰
    主  文
原告之訴駁回。
訴訟費用由原告負擔。
    理  由
一、按「原告之訴，有左列各款情形之一者，行政法院應以裁定
    駁回之：一．．．十、起訴不合程式或不備其他要件者。」
    行政訴訟法第107 條第1 項第10款定有明文。又「人民因中
    央或地方機關之違法行政處分，認為損害其權利或法律上之
    利益，經依訴願法提起訴願而不服其決定，或提起訴願逾三
    個月不為決定，或延長訴願決定期間逾二個月不為者，得向
    高等行政法院提起撤銷訴訟。」同法第4 條第1 項著有規定
    。而「人民對於中央或地方機關之行政處分，認為違法或不
    當，致損害其權利或利益者，得依本法提起訴願。」、「訴
    願事件有左列各款情形之一者，應為不受理之決定：一、．
    ．．七、對已決定或已撤回之訴願事件重行提起訴願者。」
    復為訴願法第1 條第1 項前段、第77條第7 款所明定。
二、本件原告民國（下同）91年度營利事業所得稅結算申報，列
    報營業收入新臺幣（下同）23,150,942元、全年所得額虧損
    5,863,784 元，被告所屬三重稽徵所依申報數核定，嗣經查
    獲漏報營業收入4,640,000 元，重行核定全年所得額虧損3,
    775,784 元，並經被告就漏報所得額2,088,000 元按營利事
    業所得稅稅率計算之金額512,000 處0.8 倍之罰鍰409,600
    元。原告不服，申請復查，經被告以95年5 月30日北區國稅
    法一字第0950012217號復查決定駁回；原告復於95年8 月21
    日提起訴願，嗣於同年9 月14日具函撤回訴願（收文日期：
    95年9 月21日），經財政部95年10月5 日台財訴字第095004
    81880 號函：「既經函請撤回，本案應予結案」載明不予受
    理之意旨在案等事實，業有原告訴願書、撤回訴願申請書、
    被告上述復查決定書、財政部上述號函等件附卷可稽（見訴
    願卷第7 、11-13 、16、18頁）。是原告就上述已經撤回訴
    願再提訴願，而為訴願機關不予受理之事件，復提起本件行
    政訴訟，揆諸上開規定及說明，乃欠缺起訴之合法要件，於
    法不合，應予駁回。又本件訴訟因不合法既經駁回，其實體
    上之主張即無庸審酌論究，併予敘明。
三、依行政訴訟法第107 條第1 項第10款、第104 條，民事訴訟
    法第95條、第78條，裁定如主文。
中　　華　　民　　國　　96　　年　 　7　　月　 12  　 日
                        第七庭審判長法  官　李得灶
                                    法  官　黃秋鴻
                                    法  官　林玫君
上為正本係照原本作成。
如不服本裁定，應於送達後10日內向本院提出抗告狀（須按他造
人數附繕本）。
中　　華　　民　　國　　96　　年　 　7　　月　 12  　 日
            　　　　　　　    　　　書記官  黃明和
